臺灣宜蘭地方法院刑事判決　　　　　　 100年度交易字第54號
公　訴　人　臺灣宜蘭地方法院檢察署檢察官
被　　　告　黃惠珍
　　　　　　何虹臻
上列被告等因過失傷害案件，經檢察官提起公訴（100年度偵字
第606號），本院受理後被告為有罪之陳述，經改行簡式審判程
序，判決如下：
    主  文
黃惠珍犯過失傷害罪，處有期徒刑參月，如易科罰金，以新臺幣
壹仟元折算壹日。
何虹臻犯過失傷害罪，處有期徒刑參月，如易科罰金，以新臺幣
壹仟元折算壹日。
    犯罪事實
一、黃惠珍於民國99年12月4日上午，駕駛車牌號碼6235-MQ號自
    用小客車，沿宜蘭縣三星鄉○○○路一由東往西方向行駛，
    何虹臻則騎乘車牌號碼158-EXS號重型機車附載王翊亭沿南
    北幹路三由南往北方向行駛。嗣二車於同日上午11時30分許
    行經上開二路段之無號誌交岔路口時，黃惠珍本應注意汽車
    行經無號誌之交岔路口，應減速慢行，作隨時停車之準備，
    何虹臻本應注意路口地面畫有白色倒三角形之讓路線，用以
    警告車輛駕駛人前有幹道應減速慢行，或停車讓幹道車先行
    ，依當時天候陰、日間自然光線、路面乾燥、無缺陷，及無
    障礙物，視距良好，並無不能注意之情事，詎黃惠珍竟於通
    過上開時速限制40公里之路口時，疏未注意減速慢行，反以
    時速50公里之速度超速行駛，何虹臻亦於通過上開路口時，
    未停讓右側由黃惠珍所駕駛於幹道之車輛先行，致雙方車輛
    於該處發生碰撞，何虹臻因而受有頭部外傷併腦震盪、頸部
    挫傷、腰椎第二節第四節橫突骨折、右腿擦傷等傷害；王翊
    亭則受有右側踝關節、跟骨及距骨開放性骨折併軟組織挫傷
    及缺損等傷害。黃惠珍、何虹臻於肇事後，旋即留於現場，
    並於員警蔡明光到場處理時，當場承認其為肇事者，且均依
    法接受裁判。
二、案經被害人王翊亭、何虹臻訴由宜蘭縣政府警察局三星分局
    報告臺灣宜蘭地方法院檢察署檢察官偵查起訴。
    理  由
一、上揭事實，訊據被告黃惠珍坦承不諱，被告何虹臻先坦承犯
    行，惟後辯稱：當時有查看兩邊，未見被告黃惠珍之自小客
    車後才通過該路口云云。惟查：
  (一)被告黃惠珍上開日期上午11時30分許行經宜蘭縣三星鄉○○
    ○路一與南北幹路三之時速限制40公里無號誌交岔路口時，
    疏未注意減速慢行，反以時速50公里之速度超速行駛；被告
    何虹臻亦於通過上開路口時，未停讓右側由被告黃惠珍所駕
    駛於幹道之車輛先行，致雙方車輛於該處發生碰撞，何虹臻
    因而受有頭部外傷併腦震盪、頸部挫傷、腰椎第二節第四節
    橫突骨折、右腿擦傷等傷害；王翊亭則受有右側踝關節、跟
    骨及距骨開放性骨折併軟組織挫傷及缺損等傷害之事實，業
    據被告黃惠珍供述明確，核與告訴人王翊亭於警詢中指述情
    節大致相符，並有道路交通事故現場圖、道路交通事故調查
    報告表(一)(二)、臺北榮民總醫院診斷證明書、羅東博愛醫院診
    斷證明書及現場照片16張附卷可稽，應可認定。
  (二)被告何虹臻雖以前詞置辯，惟其於警詢時供稱：發現危險時
    ，不知對方距離其多遠，對方就直接撞到我其所騎之機車等
    語（詳警卷第5頁），且該路口視線良好，有前述道路交通
    事故調查報告表(一)及現場照片16張在卷可稽（詳偵卷第18頁
    、警卷第22、23、25頁），如被告何虹臻確有注意兩側來車
    ，應可見被告黃惠珍之自小客車駛至，是其所辯，不足採信
    。
  (三)按汽車行經無號誌之交岔路口，應減速慢行，作隨時停車之
    準備，又讓路線（本標線線型為白色倒三角形），用以警告
    車輛駕駛人前有幹道應減速慢行，或停車讓幹道車先行，道
    路交通安全規則第93條第1項第2款、道路交通標誌標線號誌
    設置規則第172條第1項、第2項分別定有明文。被告黃惠珍
    、何虹臻既均係領有合格駕照之人，對於上開規定自應知之
    甚稔，且本件事發當時天候陰、日間自然光線、路面乾燥、
    無缺陷，及無障礙物，視距良好，被告黃惠珍、何虹臻均無
    不能注意之情事，詎被告黃惠珍竟於通過上開時速限制40公
    里之無號誌交岔路口時，疏未注意減速慢行，反以時速50公
    里之速度超速行駛；被告何虹臻亦於通過上開路口時，未停
    讓右側由被告黃惠珍所駕駛於幹道之車輛先行，致雙方車輛
    於該處發生碰撞，則被告黃惠珍、何虹臻均有過失，應可認
    定。又本件車禍經送臺灣省基宜區車輛行車事故鑑定委員會
    鑑定後，亦同此認定，有該會100年3月17日基宜鑑字第1005
    000539號函附之鑑定意見書1份在卷可佐。再者，被告黃惠
    珍、何虹臻過失之駕駛行為，與被告何虹臻、告訴人王翊亭
    前揭所受之傷害間，具有相當因果關係，則其等犯行均堪以
    認定。綜上，被告2人過失傷害犯行堪以認定，應依法論科
    。
二、核被告黃惠珍、何虹臻所為，均係犯刑法第284條第1項前段
    之過失傷害罪。被告黃惠珍以一過失之駕駛行為，同時致告
    訴人王翊亭、被告何虹臻受傷，為想像競合犯，應依刑法第
    55條規定，從一情節較重者處斷。又被告黃惠珍、何虹臻於
    肇事後，旋即留於現場，並於員警蔡明光到場處理時，當場
    承認其為肇事者之事實，有宜蘭縣政府警察局三星分局道路
    交通事故肇事人自首情形紀錄表2份存卷可參，並依法接受
    裁判，爰均依刑法第62條前段規定減輕其刑。爰審酌被告2
    人駕駛車輛未能遵守交通法規，因疏失導致發生車禍，並致
    被害人受有傷害，依渠等過失程度、被害人所受傷害程度，
    及犯罪後之態度等一切情狀，分別量處如主文所示之刑，及
    均諭知易科罰金之折算標準，以示懲儆。
據上論斷，應依刑事訴訟法第273條之1第1項、第299條第1項前
段，刑法第284條第1項前段、第62條前段、第41條第1項前段，
刑法施行法第1條之1第1項、第2項前段，判決如主文。
本案經檢察官王清白到庭執行職務。
中    華    民    國   100    年    7     月    22    日
                  交通法庭  法  官  張育彰
以上正本證明與原本無異。
如不服本判決應於收受本判決後10日內向本院提出上訴書狀，並
應敘述具體理由。若未敘述理由者，應於上訴期間屆滿後20日內
向本院補提理由書狀(均須按他造當事人之人數附繕本)。
                            書記官  陳靜宜
中    華    民    國   100    年    7     月    22    日
附錄本案論罪科刑法條全文
刑法第284條第1項
因過失傷害人者，處6月以下有期徒刑、拘役或5百元以下罰金，
致重傷者，處1年以下有期徒刑、拘役或5百元以下罰金。